【裁判字號】    97,訴,1997
【裁判日期】    970624
【裁判案由】    毒品危害防制條例
【裁判全文】
臺灣臺中地方法院刑事判決              97年度訴字第1997號
公  訴  人  臺灣臺中地方法院檢察署檢察官
被      告  甲○○
                    （現因另案於臺灣臺中女子監獄執行中）
上列被告因違反毒品危害防制條例案件，經檢察官提起公訴（97
年度毒偵字第2022號），被告於準備程序中就被訴事實為有罪之
陳述，經本院合議庭評議後裁定由受命法官獨任改行簡式審判程
序審理，判決如下：
    主    文
甲○○施用第一級毒品，累犯，處有期徒刑拾壹月。扣案之海洛
因壹包（毛重零點肆公克），沒收銷燬之。
    犯罪事實
一、甲○○曾因施用毒品案件，經依本院89年度毒聲字第3489號
    裁定送勒戒處所進行觀察、勒戒，於民國89年6月12日進入
    臺灣臺中看守所附設勒戒所接受觀察勒戒後，認有繼續施用
    毒品傾向，經本院以89年度毒聲字第4161號裁定令入戒治處
    所施以強制戒治，於89年8月4日進入臺灣臺中女子戒治所接
    受強制戒治處分，嗣因執行成效良好，經本院以89年度毒聲
    字第7374號裁定停止戒治，所餘戒治期間並付保護管束，於
    90年1月18日停止戒治釋放出所，又因施用毒品案件，經本
    院以90年度毒聲字第3320號裁定撤銷停止戒治，令入戒治處
    所施以強制戒治，於90年11月7日進入臺灣臺中女子戒治所
    繼續接受強制戒治處分，於91年4月30日強制戒治期滿釋放
    出所，並由臺灣臺中地方法院檢察署檢察官於91年5月27日
    以91年度戒毒偵字第248號為不起訴處分確定；再因施用毒
    品案件，經依本院92年度毒聲字第1086號裁定令入戒治處所
    施以強制戒治，於92年4月23日進入臺灣臺中女子戒治所接
    受強制戒治處分，嗣因毒品危害防制條例修正而於93年1月9
    日釋放出所，前開施用毒品犯行，另經提起公訴，經臺灣高
    等法院臺中分院於93年6月15日以93年度上訴字第692號判處
    有期徒刑六月，如易科罰金，以銀元三百元折算一日確定，
    於93年9月10日易科罰金執行完畢。
二、甲○○前因施用毒品罪，經本院於94年12月30日以94年度訴
    字第3776號判處有期徒刑十一月確定，於95年3月23日入監
    執行，於96年2月22日因縮短刑期執行完畢。
三、甲○○仍不知悔改及徹底戒絕，於前開強制戒治執行完畢釋
    放後五年內復因施用毒品罪遭判處有期徒刑執行完畢後，竟
    仍基於施用第一級毒品海洛因之犯意，於97年3月29日凌晨2
    、3時許，在臺中縣豐原市○○街132巷40號其住處內，以將
    海洛因摻入香菸內點火燃燒使之產生煙霧後加以吸食之方式
    ，非法施用第一級毒品海洛因一次。嗣於97年3月29日14時2
    0分許，在臺中縣豐原市○○街與文昌街口，為警攔檢查獲
    ，並扣得其所有供施用之毒品海洛因一包（毛重0.4公克）
    。
四、案經臺中縣警察局豐原分局報告臺灣臺中地方法院檢察署檢
    察官偵查起訴。
    理    由
一、訊據被告甲○○對於上揭時地施用第一級毒品海洛因一次之
    情，業於本院中坦認屬實，且被告為警查獲時所採集之尿液
    ，經送驗結果，亦呈現嗎啡陽性反應，此有中山醫學大學附
    設醫院檢驗科藥物檢測中心尿液檢驗報告一份、臺中縣警察
    局豐原分局尿液代號與真實姓名對照表一份在卷可稽，並有
    查獲現場照片一張、查獲物品照片一張在卷可稽，復有扣案
    之海洛因一包為證，而扣案之海洛因（毛重0.4公克），經
    臺中縣警察局豐原分局以鉬酸銨、濃硫酸溶液鑑驗結果，呈
    現嗎啡、海洛因反應，此有臺中縣警察局豐原分局查獲涉嫌
    毒品危害防制條例毒品初步鑑驗報告單一份、測試照片一張
    在卷可稽，被告自白供述與現有事證相符，應堪置信。按觀
    察、勒戒或強制戒治執行完畢釋放後，五年內再犯毒品危害
    防制條例第十條之罪者，檢察官應依法追訴，毒品危害防制
    條例第二十三條第二項定有明文。倘被告於五年內已再犯，
    經依法追訴處罰，縱其第三次（或第三次以上）再度施用毒
    品之時間，在初犯經觀察、勒戒或強制戒治執行完畢釋放五
    年以後，已不合於「五年後再犯」之規定，且因已於「五年
    內再犯」，顯見其再犯率甚高，原實施觀察、勒戒或強制戒
    治，已無法收其實效，即應依該條例第十條處罰（參照最高
    法院95年第七次刑事庭會議決議）。被告因施用毒品案件，
    經依本院89年度毒聲字第3489號裁定送勒戒處所進行觀察、
    勒戒，於89年6月12日進入臺灣臺中看守所附設勒戒所接受
    觀察勒戒後，認有繼續施用毒品傾向，經本院以89年度毒聲
    字第4161號裁定令入戒治處所施以強制戒治，於89年8月4日
    進入臺灣臺中女子戒治所接受強制戒治處分，嗣因執行成效
    良好，經本院以89年度毒聲字第7374號裁定停止戒治，所餘
    戒治期間並付保護管束，於90年1月18日停止戒治釋放出所
    ，又因施用毒品案件，經本院以90年度毒聲字第3320號裁定
    撤銷停止戒治，令入戒治處所施以強制戒治，於90年11月7
    日進入臺灣臺中女子戒治所繼續接受強制戒治處分，於91年
    4月30日強制戒治期滿釋放出所，並由臺灣臺中地方法院檢
    察署檢察官於91年5月27日以91年度戒毒偵字第248號為不起
    訴處分確定；再因施用毒品案件，經依本院92年度毒聲字第
    1086號裁定令入戒治處所施以強制戒治，於92年4月23日進
    入臺灣臺中女子戒治所接受強制戒治處分，嗣因毒品危害防
    制條例修正而於93年1月9日釋放出所，前開施用毒品犯行，
    另經提起公訴，經臺灣高等法院臺中分院於93年6月15日以
    93年度上訴字第692號判處有期徒刑六月，如易科罰金，以
    銀元三百元折算一日確定，於93年9月10日易科罰金執行完
    畢等情，此有臺灣高等法院被告前案紀錄表一份在卷可稽，
    則被告於前開強制戒治執行完畢釋放後，五年內已再犯施用
    毒品犯行，本件施用毒品之犯行，自應予依法追訴。本件事
    證已臻明確，被告犯行，洵堪認定。
二、按海洛因係屬毒品危害防制條例所定之第一級毒品，不得非
    法施用。被告施用毒品海洛因之犯行，係犯毒品危害防制條
    例第十條第一項之施用第一級毒品罪。被告為供施用而持有
    第一級毒品海洛因之低度行為，應為施用毒品之高度行為所
    吸收，不另論處。查：被告曾因施用毒品罪，經本院於94年
    12月30日以94年度訴字第3776號判處有期徒刑十一月確定，
    於95年3月23日入監執行，於96年2月22日因縮短刑期執行完
    畢等情，此有臺灣高等法院被告前案紀錄表一份在卷可稽，
    被告前受有期徒刑之執行完畢後，五年以內故意再犯本件有
    期徒刑以上之罪，為累犯，應依刑法第四十七條第一項之規
    定，加重其刑。爰審酌被告前因施用毒品之犯行，經歷觀察
    勒戒、強制戒治之機會，仍無法徹底戒除施用毒品之惡習，
    猶故態復萌，再次施用毒品，無視於毒品對於自身健康之嚴
    重傷害及國家對於杜絕毒品犯罪之禁令，惟因施用毒品本身
    係屬自戕行為，對於社會所產生之潛在危害性尚屬輕微，且
    被告犯罪後業經坦承犯行，犯後態度尚稱良好等一切情狀，
    分別量處如主文所示之刑，並合併定其應執行之刑，以示懲
    儆。
三、扣案之海洛因一包（毛重0.4公克），係屬毒品危害防制條
    例第二條第二項第一款所規範之第一級毒品，不問屬於被告
    與否，爰依毒品危害防制條例第十八條第一項前段之規定，
    併予諭知沒收銷燬之。
據上論斷，應依刑事訴訟法第二百七十三條之一第一項、第二百
九十九條第一項前段，毒品危害防制條例第十條第一項、第十八
條第一項前段，刑法第十一條、第四十七條第一項，判決如主文
。
中    華    民    國    97    年    6     月    24    日
                  刑事第五庭    法  官  巫淑芳
如不服本判決，應於收受送達後10日內向本院提出上訴書狀（應
敘述具體理由並附繕本）。
上訴書狀如未敘述理由，應於上訴期間屆滿後20日內補提理由書
於本院。
                                書記官  王麗麗
中    華    民    國    97    年    6     月    24    日
附錄論罪科刑法條：
毒品危害防制條例第10條：
施用第一級毒品者，處六月以上五年以下有期徒刑。
施用第二級毒品者，處三年以下有期徒刑。


司法院資訊處製作；財團法人民間司法改革基金會備份。
